# 网络货运平台收入确认

提问人：280842661 时间：2020-06-21 08:05:10
请教各位老师，网络货运平台与货主签订运输合同（平台与实际承运人共同承担货物毁损灭失风险连带责任，平台负责与货主结算运费，一般月结，前期还需垫支运费，平台跟司机结算，周期一般按司机要求），按运输业缴纳增值税。这种情况收入按总额法确认还是净额法呢？

回答人：chenyiwei
1 、平台承揽到货运业务之后，能否自主选派司机？还是由货主选择司机？
2 、就运输过程中的安全、准时等服务义务，平台承担哪些方面的责任？与司机（实际承运人）之间的责任分担比例？
3 、与货主、司机双方的结算价格如何确定？本企业的收益是否固定为每单业务的固定金额或者向客户收取的运费的固定比例？

提问人：280842661 时间：2020-06-23 13:32:00
陈老师，感谢回复!第一，平台能否自主选派司机，这要看货源附近的车辆情况，因为主要是运输煤炭，所以一般情况下一个运单就需要很多辆车，后台显示的“指派单”居多。车辆必须通过平台指派，所以是不是货主选择司机不好把握。第二，合同约定无车承运人延迟承运，由其承担货主的损失；运输过程中出现货物毁损、灭失、短少、污染、损坏等情况，无车承运人按实际损失赔偿货主（不可抗力除外）。第三，平台与货主的结算价格，按照市价（平台业务地域比较集中，当地有分公司和驻地人员）。跟司机的结算确实是扣除一定比例支付。（6%左右）

回答人：chenyiwei
总体上看净额法可能性更大些，尤其是如果历史经验表明平台再向货主赔偿损失后可以较为容易地向车主、司机实现追偿，较容易实现责任转嫁的情况下。如果历史上实际收益一直固定为6%或其他固定比例。